【裁判字號】    89,易,262
【裁判日期】    890131
【裁判案由】    違反動產擔保交易法
【裁判全文】
臺灣高雄地方法院刑事判決                          八十九年度易字第二六二號
    公訴人  臺灣高雄地方法院檢察署檢察官
    被  告  乙○○
右列被告因違反動產擔保交易法案件，經檢察官提起公訴（八十八年度偵字第一三五
六０號），本院判決如左：
    主  文
乙○○動產擔保交易之債務人，意圖不法之利益，將標的物遷移，致生損害於債權人
，處拘役伍拾日，如易科罰金，以參佰元折算壹日，緩刑貳年。
    事  實
一、乙○○於民國八十四年五月二十九日，以動產擔保交易法附條件買賣之方式，向
    甲○○所經營皇勝車業行購買車牌號碼ＸＱＲ—一一二號機車壹輛，為動產擔保
    交易之債務人，約定總價金新台幣（下同）五萬四千五百元，當場繳付自備款八
    千元，餘款依分期付款之方式分十期繳付，每個月一期，每期繳付四千六百五十
    元，未付清全部價款以前，所有權仍屬出賣人所有，且應將上述標的物置放在高
    雄市楠梓區○○○路二十一之四巷七號，乙○○僅得依約占有使用，不得將該標
    的物遷移、出賣或為任何處分。詎乙○○於取得機車後，意圖不法之利益，將上
    揭機車遷移至高雄市左營區自助新村三八一號，使甲○○追索無著而受有損害。
二、案經被害人甲○○告訴臺灣高雄地方法院檢察署檢察官偵查起訴。
    理  由
一、訊據被告乙○○固坦承有於右揭時地以動產擔保交易法附條件買賣之方式，向告
    訴人甲○○所經營皇勝車業行購買車牌號碼ＸＱＲ—一一二號機車壹輛，為動產
    擔保交易之債務人，約定總價金五萬四千五百元，當場繳付自備款八千元，餘款
    依分期付款之方式分十期繳付，標的物約定保管地點為高雄市楠梓區○○○路二
    十一之四巷七號等事實不諱，惟矢口否認有右揭犯行，辯稱：因渠於買該機車後
    去跑船，故交代家人繳款，又因家人對動產擔保規定不懂，才沒有繳分期款云云
    。
二、經查：右揭犯罪事實，業據告訴人甲○○指訴綦詳，復有雙方所訂附條件買賣契
    約書一紙附卷可稽。佐以被告於偵訊中供稱：伊曾於八十四年間於高雄左營區某
    機車行作學徒，衡情應已明知以附條件買賣方式購買機車，買受人應依照附條件
    買賣契約書約定之方式保管標的物及按期給付價款。被告雖以前開情詞置辯，惟
    查被告於審理中供稱：伊出海跑船乃斷斷續續二年，是則被告於未跑船期間，如
    非意圖不法之利益，應會主動詢問家人分期付款情形，且被告於審理中亦供明於
    跑船期間，該機車乃置於高雄市左營區自助新村三八一號，此舉已將該機車即標
    的物遷移出於原附條件買賣契約書所約定之保管地點，使告訴人即債權人甲○○
    不明該機車之去向；又伊於斷斷續續跑船二年後，仍遲未就欠款處理善後，直到
    八十九年一月六日即八十八年十二月六日檢察官偵查起訴一個月後，始全部償還
    告訴人甲○○之事實，亦據被告於審理中供述明確，核與告訴人即債權人甲○○
    於八十九年一月十四日聲請狀中所述相符，是則被告於遷移該機車於高雄市左營
    區自助新村三八一號時，顯已有不法所有之意圖。綜上所述，被告所辯無非卸責
    之詞，不足採信，事證明確，其犯行洵堪認定。
二、核被告所為，係犯動產擔保交易法第三十八條之罪。爰審酌被告並無不良素行，
    有高等法院被告全國前案紀錄表在卷為憑，因不諳法律而犯本罪，所犯情節輕微
    ，犯後已於八十九年一月六日清償全部價款等一切情狀，量處如主文所示之刑，
    並諭知易科罰金之折算標準。又查被告前未曾受有期徒刑以上刑之宣告，有前揭
    被告全國前案紀錄表可按，且已清償全部價款，已如前述，經此教訓，應知警惕
    ，當無再犯之虞，本院因認對其所宣告之刑以暫不執行為適當，爰併予宣告緩刑
    二年，以啟自新。
據上論斷，應依刑事訴訟法第二百九十九條第一項前段，動產擔保交易法第三十八條
、第十一條前段、第四十一條、第七十四條第一款，罰金罰鍰提高標準條例第一條前
段、第二條，判決如主文。
中      華      民      國    八十九    年      一      月    三十一    日
                                      臺灣高雄地方法院刑事第三庭
                                          法  官  黃  三  友
右正本證明與原本無異。
如不服本判決應於送達後十日內向本院提出上訴狀。
                                          書記官  盧  雅  婷
中      華      民      國    八十九    年      一      月    三十一    日


司法院資訊處製作；財團法人民間司法改革基金會備份。
